臺灣高雄地方法院刑事判決
110年度訴字第717號
公  訴  人  臺灣高雄地方檢察署檢察官
被      告  林東昇



            鄧永竺



            郭韋瑜



            蔡秉嶧


上列被告因詐欺等案件，經檢察官提起公訴（109年度偵字第152
19、15397、16758、23448、23454號）及移送併辦（臺灣橋頭地
方檢察署110年度偵字第7477號、臺灣臺南地方檢察署110年度偵
緝字第626、683號），本院判決如下：
    主  文
乙○○犯附表編號1、3至14所示之罪，各處該編號主文欄所載之刑
。應執行有期徒刑貳年肆月。未扣案犯罪所得共新臺幣壹萬陸仟
零貳拾玖元沒收，於全部或一部不能沒收或不宜執行沒收時，追
徵其價額。
未○○犯附表編號2至14所示之罪，各處該編號主文欄所載之刑。
應執行有期徒刑貳年陸月。未扣案犯罪所得共新臺幣柒仟捌佰壹
拾肆元沒收，於全部或一部不能沒收或不宜執行沒收時，追徵其
價額。
壬○○犯附表編號2至14所示之罪，各處該編號主文欄所載之刑。
應執行有期徒刑貳年拾月。未扣案犯罪所得共新臺幣壹萬零參佰
玖拾肆元沒收，於全部或一部不能沒收或不宜執行沒收時，追徵
其價額。
午○○犯招募他人加入犯罪組織罪，處有期徒刑捌月。
    事  實
一、壬○○（暱稱蔣天養）加入綽號「財運來」及其他真實姓名年
    籍不詳者所組成之三人以上，以實施詐術為手段所組成具有
    持續性、牟利性及有結構性之詐欺犯罪組織（下稱前開詐欺
    集團）後，壬○○再詢問午○○是否可介紹他人擔任提款車手，
    並允諾支付介紹費用，而午○○明知社會上詐欺案件層出不窮
    ，依其智識程度及社會經驗，可預見壬○○要求其尋覓可協助
    提領金融帳戶內款項之人，係為壯大具持續性、牟利性之有
    結構性詐欺犯罪組織，以遂行詐欺犯罪並避免檢警查緝，仍
    基於招募他人加入犯罪組織之不確定故意，引介未○○、乙○○
    加入前開詐欺集團擔任提款車手工作（壬○○、未○○、乙○○參
    與犯罪組織部分，業經臺灣屏東地方法院刑事以109年度訴
    字第825號判決確定）。壬○○、未○○、乙○○遂為以下犯行：①
    乙○○與「財運來」及前開詐欺集團其餘成員共同意圖為自己
    不法之所有，基於三人以上共同詐欺取財、洗錢以掩飾及隱
    匿詐欺取財所得去向與所在之犯意聯絡，先由詐欺集團成員
    於附表編號1 所示詐騙時間，以該編號所示之手法向該編號
    所示之庚○○實施詐欺行為，致庚○○陷於錯誤，而於該編號所
    示之時間匯款至指定之該編號所示帳戶，再由擔任領款車手
    之乙○○於該編號所示提領時間前往提領地點，提領該編號所
    示金額，得手後即將款項交回予詐欺集團。②壬○○、未○○與
    「財運來」及前開詐欺集團其餘成員共同意圖為自己不法之
    所有，基於三人以上共同詐欺取財、洗錢以掩飾及隱匿詐欺
    取財所得去向與所在之犯意聯絡，先由詐欺集團成員於附表
    編號2 所示詐騙時間，以該編號所示之手法向該編號所示之
    寅○○實施詐欺行為，致寅○○陷於錯誤，而於該編號所示之時
    間匯款至指定之該編號所示帳戶，再由擔任領款車手之未○○
    於該編號所示提領時間前往提領地點，提領該編號所示金額
    得手。領款完成後，未○○將前開款項先放置在高雄市○○區○○○路000號鳳西國小大門口之變電箱上，再由壬○○前往取走並
    上繳予詐欺集團。③壬○○、未○○、乙○○與「財運來」及前開
    詐欺集團其餘成員共同意圖為自己不法之所有，基於三人以
    上共同詐欺取財、洗錢以掩飾及隱匿詐欺取財所得去向與所
    在之犯意聯絡，先由詐欺集團成員於附表編號3至14 所示詐
    騙時間，以各編號所示之手法向各編號所示之酉○○等人實施
    詐欺行為，致酉○○等人陷於錯誤，而於各編號所示之時間匯
    款至指定之各編號所示帳戶，再由乙○○於各編號所示提領時
    間前往提領地點，提領各編號所示金額，未○○則均在附近負
    責把風、監控現場。領款完成後，乙○○均將前開款項先交予
    未○○，未○○再將前開款項轉交予壬○○，由壬○○繳回予詐欺集
    團。經警獲報後，嗣於民國109年7月21日，拘提乙○○及未○○
    等人到案，再依其等供述拘提壬○○後，始悉上情。
二、案經附表編號1至14所示告訴人分別訴由高雄市政府警察局
    鳳山分局、前鎮分局報告臺灣高雄地方檢察署檢察官偵查起
    訴，及臺灣橋頭地方檢察署檢察官、臺灣臺南地檢署檢察官
    移送併辦。 
    理  由
一、程序部分：
　㈠對被告午○○起訴合法性審查：
　　按不起訴處分已確定者，非有發現新事實或新證據之情形，
    不得對於同一案件再行起訴，刑事訴訟法第260條第1款定有
    明文。所謂新事實或新證據，祇須為不起訴處分以前未經發
    現之事實或證據，且足認被告有犯罪嫌疑者為已足，並不以
    確能證明犯罪為必要，既經檢察官就其發現者據以提起公訴
    ，法院即應予以受理，而為實體上之裁判（最高法院103年
    度台上字第3120號判決意旨參照）。而所謂新事實或新證據
    ，祇須於不起訴處分時，所未知悉之事實或未曾發現之證據
    ，即足當之，不以於處分確定後新發生之事實或證據為限。
    亦即此之新證據，不論係於處分確定前未經發現，抑或處分
    確定後所新發生者，均包括在內。且該項新事實或新證據就
    不起訴處分而言，僅須足認被告有犯罪嫌疑為已足，並不以
    確能證明其犯罪為必要。故檢察官於不起訴處分確定後，因
    傳訊證人或將扣案物品送有關機關鑑定，而發現新事實或新
    證據，足認被告有犯罪嫌疑者，自得再行起訴（最高法院98
    年度台上字第6266號判決意旨參照）。查臺灣臺南地方檢察
    署檢察官固曾偵辦被告午○○招募乙○○加入綽號「財運來」所
    屬詐欺犯罪組織乙案，惟因證人即同案被告未○○、乙○○經檢
    察官傳喚後未到庭，經該署檢察官認當時卷內事證顯示之罪
    嫌尚有不足，而以110年度偵字第3957號為不起訴處分。惟
    於前開不起訴處分後，因臺灣高雄地方檢察署檢察官偵辦10
    9年度偵字第15397等案件，再傳喚證人即同案被告未○○、乙○○到案作證，以釐清被告午○○是否有招募其等加入前開詐欺
    集團等節，堪認證人未○○、乙○○其後之證述，核屬原偵查檢
    察官為不起訴處分前未經調查、斟酌之證據，而屬刑事訴訟
    法第260條第1款之新證據，且該新證據足以影響原不起訴處
    分對於同一案件是否已達起訴門檻之判斷，故檢察官依上開
    規定再行本案訴追，並無違誤。
　㈡證據能力方面：　
　⒈關於被告午○○被訴違反組織犯罪防制條例部分：
　　按組織犯罪防制條例第12條第1項中段規定：「訊問證人之
    筆錄，以在檢察官或法官面前作成，並經踐行刑事訴訟法所
    定訊問證人之程序者為限，始得採為證據」，係以立法排除
    被告以外之人於警詢或檢察事務官調查中所為之陳述，得適
    用刑事訴訟法第159條之2、第159條之3及第159條之5之規定
    。因此證人於警詢時之陳述，於違反組織犯罪防制條例案件
    ，即絕對不具有證據能力，不得採為判決基礎；至於共犯於
    偵查中以被告身分之陳述，仍應類推適用上開規定，定其得
    否為證據（最高法院97年度台上字第1727號、102年度台上
    字第3990號判決意旨參照）。查本案各該證人即告訴人、證
    人即同案被告壬○○、未○○、乙○○等於警詢中所為之陳述，對
    於被告午○○而言，均屬被告以外之人於審判外之陳述，依照
    前揭規定及說明，於其違反組織犯罪防制條例之罪名，即不
    具證據能力，然在本院審理中經具結之部分，則有證據能力
    。又被告午○○於警詢、偵查中之陳述，為法定證據方法之一
    ，對其本身而言，自不在組織犯罪防制條例第12條第1項規
    定之排除之列，可在有補強證據之情況下，作為證明被告午
    ○○自己犯罪之證據。
  ⒉被告壬○○、未○○、乙○○本案所涉各該犯罪部分：
　　被告以外之人於審判外之陳述，雖不符前4條（即刑事訴訟
    法第159條之1至之4）之規定，而經當事人於審判程序同意
    作為證據，法院審酌該言詞陳述或書面陳述作成時之情況，
    認為適當者，亦得為證據，刑事訴訟法第159條之5第1項定
    有明文。經查，檢察官、被告乙○○、未○○、壬○○就本判決所
    引用下列各項屬於審判外陳述之證據，均同意作為證據（見
    院卷第88、101、113、265頁），且本院審酌該證據作成情
    況均無不適當之情形，依前開規定認得作為本案證據。
二、事實認定之理由：
　㈠被告乙○○、未○○、壬○○本案被訴犯罪事實部分：
　　上揭犯罪事實，業據被告乙○○、未○○、壬○○於本院審理中均
    坦白承認（見院卷第266至291、307、308頁），復經證人即
    附表編號1至14所示告訴人於警詢中證述綦詳（見警一卷第1
    18至119、124至126、140至141、144至146、150至153、155
    至159、182至184、187至190、247至249頁；警二卷第77至8
    1頁；警四卷第73至74頁；警五卷第166至168、180至183、2
    06至208頁），並有告訴人庚○○之內政部警政署反詐騙諮詢
    專線紀錄表、雲林縣警察局臺西分局麥寮分駐所受理刑事案
    件報案三聯單、受理詐騙帳戶通報警示簡便格式表、遭詐騙
    LINE對話紀錄翻拍照片、帳號000-00000000000之第一銀行
    帳戶交易明細表（見警一卷第185、191至201、202至241頁
    ）、告訴人寅○○之高雄市政府警察局鼓山分局龍華派出所受
    理刑事案件報案三聯單、受理各類案件紀錄表、受理詐騙帳
    戶通報警示簡便格式表、內政部警政署反詐騙諮詢專線紀錄
    表、合作金庫商業銀行二重分行110年2月4日合金二重字第1
    100000216號函檢送帳號：0000000000000帳戶基本資料、交
    易明細紀錄（見警二卷第73至75、83至89頁；偵三卷第91至
    95頁）、告訴人酉○○之轉帳交易明細表、新北市政府警察局
    中和分局積穗派出所陳報單、受理各類案件紀錄表、受理刑
    事案件報案三聯單、內政部警政署反詐騙諮詢專線紀錄表、
    帳號000-00000000000000號之永豐銀行帳戶交易明細表（見
    警一卷第175、177至181頁；警四卷第71頁）、告訴人丙○○
    之內政部警政署反詐騙諮詢專線紀錄表、桃園市政府警察局
    中壢分局自強派出所受理詐騙帳戶通報警示簡便格式表、受
    理刑事案件報案三聯單、受理各類案件紀錄表、永豐商業銀
    行109年10月23日函檢附帳號：00000000000000帳戶基本資
    料、交易明細紀錄（見警四卷第75至78、81至88頁）、告訴
    人辰○○之臺中市政府警察局東勢分局中坑派出所受理刑事案
    件報案三聯單、內政部警政署反詐騙諮詢專線紀錄表、告訴
    人辰○○轉帳交易明細表、帳號000-0000000000000號之合作
    金庫銀行帳戶交易明細表（見警一卷第135、137至138、139
    頁、警二卷第69頁）、告訴人丑○之臺北市政府警察局文山
    第二分局景美派出所陳報單、受理刑事案件報案三聯單、受
    理各類案件紀錄表、內政部警政署反詐騙諮詢專線紀錄表、
    轉帳交易明細表（見警一卷第143、147至150、151頁）、告
    訴人戊○○之內政部警政署反詐騙諮詢專線紀錄表、桃園市政
    府警察局楊梅分局楊梅派出所受理刑事案件報案三聯單、受
    理詐騙帳戶通報警示簡便格式表、金融機構聯防機制通報單
    、轉帳交易明細紀錄（見警一卷第53至154、160至167、171
    、174頁）、告訴人辛○○之臺南市政府警察局永康分局永信
    派出所陳報單、受理刑事案件報案三聯單、受理各類案件紀
    錄表、受理詐騙帳戶通報警示簡便格式表、金融機構協助受
    詐騙民眾通知疑似警示帳戶通報單、內政部警政署反詐騙諮
    詢專線紀錄表、轉帳交易明細翻拍照片（見警五卷第第147
    至149、155、156、157至159頁）、告訴人丁○○之高雄市政
    府警察局鹽埕分局五福四路派出所陳報單、受理各類案件紀
    錄表、受理詐騙帳戶通報警示簡便格式表、內政部警政署反
    詐騙諮詢專線紀錄表、網路銀行轉帳紀錄翻拍照片、帳號00
    0-000000000000000水里郵局帳戶交易明細表（見警一卷第2
    43、第245至246、250至252頁）、告訴人卯○○之臺南市政府
    警察局永康分局龍潭派出所陳報單、受理各類案件紀錄表、
    受理刑事案件報案三聯單、內政部警政署反詐騙諮詢專線紀
    錄表、轉帳交易紀錄（見警五卷第177至179、184至185、19
    4頁）、告訴人癸○○之新北市政府警察局三重分局重陽派出
    所陳報單、受理各類案件紀錄表、受理刑事案件報案三聯單
    、受理詐騙帳戶通報警示簡便格式表、轉帳交易明細表、帳
    號000-000000000000之臺灣銀行交易明細表（見警五卷第16
    0、163至165、169至175頁）、告訴人巳○○之內政部警政署
    反詐騙諮詢專線紀錄表、臺中市政府警察局豐原分局豐東派
    出所受理詐騙帳戶通報警示簡便格式表、金融機構聯防機制
    通報單、受理刑事案件報案三聯單、網路轉帳交易翻拍照片
    、帳號000-000000000000之富邦銀行交易明細表（見警五卷
    第203、205、209至211、213至214頁）、告訴人己○○之內政
    部警政署反詐騙諮詢專線紀錄表、臺中市政府警察局太平分
    局太平派出所受理各類案件紀錄表、受理刑事案件報案三聯
    單、受理詐騙帳戶通報警示簡便格式表、帳號000-00000000
    000000之交易明細紀錄（見警一卷第113、115至117、120至
    121頁）、告訴人子○○之臺南市政府警查局第二分局南門派
    出所受理各類案件紀錄表、受理刑事案件報案三聯單、受理
    詐騙帳戶通報警示簡便格式表、金融機構聯防機制通報單、
    內政部警政署反詐騙諮詢專線紀錄表、轉帳交易明細表（見
    警一卷第123、127至131頁）、被告乙○○犯案過程照片（見
    警四卷第17至21頁）、臺灣銀行帳號000000000000用戶基本
    資料、交易明細表、華南銀行帳號000000000000用戶基本資
    料、交易明細表、第一銀行帳號00000000000用戶基本資料
    、交易明細表、ATM交易紀錄、富邦銀行帳號0000000000000
    號用戶基本資料、交易明細表、他行ATM歷史交易查詢表、
    中華郵政帳號00000000000000、00000000000000用戶基本資
    料、交易明細表、合作金庫帳號0000000000000用戶基本資
    料、交易明細表（見偵五卷第111至113、116、119至121、1
    25至129、第133至139、143至147頁）等在卷可稽，足認被
    告乙○○、未○○、壬○○前開自白確與事實相符。是本件事證明
    確，被告乙○○、未○○、壬○○前揭犯行洵堪認定，應予依法論
    科。
　㈡被告午○○被訴違反組織犯罪防制條例部分
　⒈訊據被告午○○固不否認有介紹同案被告未○○、乙○○工作之事
    實，惟矢口否認有何招募他人加入犯罪組織之犯行，
　　辯稱：我係介紹正當、合法的當鋪的工作給未○○、乙○○，並
    請未○○、乙○○自行與當時在左營當鋪工作之壬○○接洽，後續
    具體工作內容均係由其等自行接洽議定，我不清楚未○○、乙○○係擔任車手之工作云云。
　⒉經查，依上述同案被告壬○○、未○○、乙○○等人提領詐欺款項
    經過，可知本案向附表編號1至14所示告訴人詐欺得逞者，
    非屬個人之行為，而為一具集團化的組織，該組織具有內部
    分工之結構，除有負責施用詐術之機房人員外，尚有同案被
    告未○○、乙○○、壬○○擔任詐欺集團中提領款項、把風並轉交
    款項、收取款項繳交上手之不同階層車手工作，且有負責幕
    後指揮操縱之人等成員，足認本案詐欺集團之成員顯有三人
    以上，且本案詐欺犯罪的對象多人，詐得金額龐大，堪認前
    開詐欺集團係以獲取犯罪不法利益為目的而具有牟利性，犯
    罪行為並持續相當的時間而具有持續性，自屬三人以上以實
    施詐術為手段所組成具有持續性及牟利性之有結構性組織，
    屬組織犯罪防制條例第2 條第1 項所稱之犯罪組織無疑。
　⒊關於同案被告未○○、乙○○係如何加入前開詐欺集團，負責擔
    任提款車手、層層將款項繳回予前開詐欺集團之經過，稽以
    證人即同案被告未○○於本院審理中證稱：當初是午○○介紹我
    從事本案領錢收水的工作，午○○說工作內容是「叫我們去領
    錢」（台語）、薪水是領取款項的1%，所以我知道是當車手
    ，午○○介紹時還有乙○○也在場，經午○○詢問之後，我與乙○○
    都同意要作等語（見院卷第288、289頁），核與證人即同案
    被告乙○○於本院審理中證稱：是午○○於109年6月份介紹我從
    事本案車手之工作，一開始是說要幫忙去領取包裹，當時午
    ○○先跟未○○講、我在旁邊，未○○再詢問我，後來在我開始領
    錢之前、約109年6月底7月初時，午○○再向我們說是要去幫
    忙領賭博集團退水的款項，而非領包裹，我遂依集團成員於
    通訊軟體內發布之指示，持提款卡前往領取款項等情大致相
    符（見院卷第276至285頁）。本院審諸被告午○○於警詢、偵
    查及本院審理中亦不諱言：最初係壬○○要我介紹人去作工作
    ，我便介紹未○○、乙○○給壬○○等語（見影警卷一第65至69；
    偵二卷第89、90頁；院卷第69頁），足見證人即同案被告未
    ○○、乙○○前揭指稱其等係經由被告午○○介紹，而擔任前開領
    取款項車手之情節，已非空穴來風。再佐以證人即同案被告
    壬○○於本院審理中證稱：我加入前開詐欺集團後，有去問午
    ○○，問午○○有沒有人可以幫忙領錢、收錢，並有說好要給介
    紹人介紹費，即介紹人可以抽0.5% 的車手提領款項，我當
    時是向午○○說要領博弈的錢、沒有說涉及當鋪的工作，午○○
    就介紹乙○○跟未○○進來等語（見院卷第267至275頁），核與
    證人即同案被告未○○、乙○○一致指稱其等係經由被告午○○介
    紹，而擔任前開領取款項車手之情節，以及證人即同案被告
    乙○○前揭於審理中所證稱：在開始領錢之前、約109年6月底
    7月初時，午○○向我們說是要去幫忙領賭博集團退水的款項
    等情狀，均相符合。本院再審諸證人即同案被告壬○○業已坦
    承全部被訴犯行，且其於本案亦未遭起訴有何招募同案被告
    未○○、乙○○擔任詐欺集團車手之犯行，足見其尚無將之推諉
    卸責予被告午○○之動機與必要，況苟若其有意誣指被告午○○
    ，大可逕自證稱被告午○○明知係要介紹他人領取詐欺款項之
    情節，何須於背負偽證罪責之下，猶證稱僅向被告午○○告以
    要領博弈的錢等語，益見其特意設詞構陷被告午○○之可能性
    實屬低微，上開證述洵堪採信。從而，本案係因前開詐欺集
    團亟需車手協助提領款項，同案被告壬○○遂以領取博弈款項
    為由，詢問被告午○○是否可介紹他人擔任提款車手，而被告
    午○○為賺取介紹費用，遂介紹同案被告未○○、乙○○加入擔任
    提款車手之客觀事實，應堪認定。被告午○○空言辯稱僅係介
    紹當鋪的工作予同案被告壬○○、乙○○，亦不清楚其等係擔任
    提款車手之工作云云，應屬臨訟卸責之詞，不足採信。
　⒋被告午○○係基於招募他人加入犯罪組織之不確定犯意，而介
    紹同案被告未○○、乙○○擔任車手之認定：
　⑴按刑法上之故意，可分為確定故意（直接故意）與不確定故
    意（間接故意），行為人對於構成犯罪之事實，明知並有意
    使其發生者，為故意；行為人對於構成犯罪之事實，預見其
    發生而其發生並不違背其本意者，以故意論，刑法第13條定
    有明文。
　⑵查同案被告壬○○係以領取博弈款項為由，詢問被告午○○是否
    可介紹他人擔任提款車手，而被告午○○為賺取介紹費用，遂
    介紹同案被告未○○、乙○○加入擔任提款車手等節，業經認定
    如前。又賭博行為，於我國除政府特許開放之樂透、今彩53
    9、刮刮樂、運彩等之外，其餘賭博行為均為觸犯刑事法律
    之犯罪，是被告午○○辯稱認為其係介紹同案被告未○○、乙○○
    參與合法、正當工作云云，已難憑採。
　　且現今金融實務無論實體或網路平台受付金錢均極便利，各
    金融行號自動櫃員機設置據點遍布大街小巷、便利商店，縱
    係經營博弈業務而有地下匯兌需求，亦無透過人頭帳戶、「
    車手」提領、層轉繳回等迂迴方式，徒增風險之必要。再者
    ，邇來詐欺犯罪甚囂塵上，詐欺集團為掩飾真實身分，規避
    查緝，每以互不相識之人擔任「車手」、「收水」、「回水
    」，藉由層層傳遞之方式隱匿詐騙款項流向，並利用「車手
    」、「收水」、「回水」彼此間互不直接聯繫之特性，降低
    出面受付金錢人員遭查獲時指認其他集團成員，暴露金流終
    端之風險，類此手法早經政府機關與各類傳播媒體廣為宣導
    周知，一般具有通常智識之人，應可知悉託詞委託他人臨櫃
    或以自動付款設備提領金融機構帳戶款項再行轉交者，多係
    藉此取得詐欺或其他財產犯罪所得，俾掩飾、隱匿金融機構
    帳戶內資金去向及實際取得人之身分，以逃避追查，而被告
    午○○行為時將近25歲，並曾受高職教育肄業（見院卷第312
    頁），實為具有一定智識程度之成年人，就介紹他人從事提
    款工作，可能係擔任詐欺集團提款車手一事，實未逾越其主
    觀認識之範圍。再佐以前述被告午○○僅須介紹他人加入領取
    款項，即可自提款金額分潤一定比例做為介紹費用，獲得與
    付出之勞力顯不相當之報酬，更呈現招攬他人從事不法工作
    藉以獲取暴利之情狀甚明。綜合以上各情，堪認被告午○○對
    外尋覓他人以從事提領所謂博弈款項之工作時，對於被介紹
    者可能係參與詐欺集團而領取詐欺不法款項一事有所預見；
    且衡諸常情，於多人共同參與詐欺犯罪之情形下，皆會產生
    結構性之集團運作模式，而有人負責居中指揮，並安排其餘
    人等各分擔實施犯罪之一部，以統籌眾人之力遂行犯罪，是
    被告午○○既應同案被告壬○○委託，同時介紹同案被告未○○、
    乙○○加入擔任車手，當能由此知悉該集團參與人數非少且具
    有分工，是其對於同案被告未○○、乙○○所參與者為三人以上
    所組成而具牟利性之有結構性詐欺組織乙節，自亦有所預見
    ，詎其仍率爾為前揭介紹行為，足見縱令因此發生招募同案
    被告未○○、乙○○加入詐欺犯罪組織之結果，亦不違背其本意
    ，而有不確定故意甚明。
　⒌綜上所述，本案事證已臻明確，被告午○○前揭犯行洵堪認定
    ，應予依法論科。　
三、論罪科刑：
  ㈠按犯罪組織「招募」對象不限於特定人，且以任何方式（如
    利用網際網路等）或手段為之，均非所問。為防範犯罪組織
    坐大，無論是否為犯罪組織之成員，或被招募之人實際上有
    無因此加入犯罪組織，只要行為人有招募他人加入犯罪組織
    之行為，即有處罰之必要，以遏止招募行為（最高法院108
    年度台上字第3337號判決意旨參照）。是不論被告午○○是否
    為前開詐欺集團此等犯罪組織之成員，其既介紹同案被告未
    ○○、乙○○加入擔任車手，使該犯罪組織增添成員而坐大，所
    為已屬招募他人加入犯罪組織無訛。
　㈡就附表編號1 至14所示犯行，至少均有負責致電告訴人施行
    詐術之綽號「財運來」所屬詐欺集團之成員、當次負責前往
    提款之車手、負責向車手收取款項之詐欺集團上游等成員參
    與，業經認定如前，各次共同為詐欺取財犯行之成員均已達
    3 人以上至明，是就附表編號1 至14 所為，均符合刑法第3
    39 條之4 第1 項第2 款所示三人以上共同詐欺取財罪之構
    成要件。
  ㈢按洗錢防制法第14條第1項之一般洗錢罪，祇須有同法第2條
    各款所示行為之一，而以同法第3條規定之特定犯罪作為聯
    結即為已足。是倘行為人意圖掩飾或隱匿特定犯罪所得來源
    ，而將特定犯罪所得直接消費處分，甚或交予其他共同正犯
    予以隱匿，或由共同正犯以虛假交易外觀掩飾不法金流移動
    ，即難認僅單純犯罪後處分贓物之行為，應構成洗錢防制法
    第2條第1款或2款之洗錢行為（最高法院108年度台上字第17
    44號判決意旨參照）。查被告乙○○、未○○、壬○○明知所屬詐
    欺集團為犯罪組織，竟為獲取詐欺分工之報酬，加入該詐欺
    集團，其中被告壬○○及未○○依指示提領附表編號2至14 所示
    詐欺所得款項再轉交詐欺集團上手，被告乙○○依指示提領附
    表編號1、3至14 所示詐欺所得款項再轉交詐欺集團上手，
    所為均已製造金流斷點，使該等犯罪所得嗣後之流向不明，
    達成隱匿犯罪所得之效果，均合於洗錢防制法第2條第2款「
    掩飾或隱匿特定犯罪所得之本質、來源、去向、所在、所有
    權、處分權或其他權益者」之洗錢行為，俱構成同條例第14
    條第1項之一般洗錢罪。
  ㈣是核被告午○○所為，係犯組織犯罪防制條例第4 條第1 項之
    招募他人加入犯罪組織罪。核被告乙○○就附表編號1、3至14
    所為、被告壬○○及未○○就附表編號2至14所為，均係犯刑法
    第339條之4第1項第2款之三人以上共同詐欺取財罪及洗錢防
    制法第14條第1項之一般洗錢罪。又被告乙○○、未○○、壬○○
    就前述各次犯行，均係以一行為同時觸犯前開數罪名，均為
    想像競合犯，應分別依刑法第55條前段規定，各從一重之三
    人以上共同犯詐欺取財罪處斷。另就附表編號2、3、7、8、
    10至14所示犯行，前開詐欺集團於短時間內詐欺同一告訴人
    匯款至指定帳戶，並由各編號所示車手提領之行為，主觀上
    各係基於同一詐欺款項之犯意，以數個詐欺舉動接續進行，
    而侵害同一告訴人之財產法益，在時間、空間上有密切關係
    ，各行為間之獨立性均極為薄弱，依社會一般觀念難以強行
    分開，應視為數個舉動之接續施行，各合為包括一行為評價
    為接續犯，就各編號各論以1個三人以上共同詐欺取財罪。
　㈤此外，起訴書雖漏未論及被告乙○○、未○○、壬○○就本案涉犯
    洗錢防制法第14條第1項之罪，惟此部分與已起訴其等所犯
    三人以上共同詐欺取財罪間，具有想像競合犯之裁判上一罪
    關係，為起訴效力所及，復經本院於審理時當庭告知其等洗
    錢防制法第14條第1項之罪名，而保障其等防禦權，本院自
    應併予審理。
  ㈥按行為人以合同之意思而參加犯罪，亦即以共同實施犯罪之
    意思，參與犯罪者，即屬於共同正犯。所謂共同實施，並不
    以參與全部犯罪行為為限，祇須具有犯意之聯絡，行為之分
    擔，既不問犯罪動機起於何人，亦不必每一階段犯行均經參
    與為必要。查本件先由綽號「財運來」所屬詐欺集團之成員
    向附表編號1至14所示告訴人施以詐術，再由各編號所載車
    手前往提領詐欺款項、上繳詐欺集團之詐欺取財犯意聯絡暨
    分工方式，已如事實欄所述，則被告乙○○就附表編號1、被
    告壬○○及未○○就附表編號2、被告壬○○、未○○、乙○○就附表
    編號3至14，與實施各該編號所示實施詐術、前來取走應上
    繳款項等詐欺集團成員間，就上開各次犯行，均有犯意聯絡
    與行為分擔，各應論以共同正犯。
  ㈦被告乙○○、未○○、壬○○所犯前揭13罪，均犯意各別，行為互
    殊，俱應分論併罰。
  ㈧刑之加重減輕事由：
　⒈被告未○○前因傷害案件，經本院以107 年度簡字第202 號判
    決判處有期徒刑2 月確定，於108 年2 月25日易科罰金執行
    完畢；被告壬○○前因公共危險案件，經本院以106 年度審交
    訴字第82號判決處有期徒刑8 月、5 月，並經本院以106 年
    度聲字第2184號裁定應執行有期徒刑11月確定，於107 年8 
    月12日縮短刑期執行完畢；被告午○○前因傷害案件，經本院
    以105 年度簡字第4371號判決處有期徒刑2 月確定；另因妨
    害自由等案件，經本院以106 年度易字第658 號判決處有期
    徒刑6 月、3 月確定，上開各罪再經本院以107 年度聲字第
    3406號裁定應執行有期徒刑9 月確定，於108 年5 月6日易
    科罰金執行完畢等情，有前開判決與裁定在卷為憑（見院卷
    第327至350頁），並經其等於本院審理中陳述無訛（見院卷
    第310、311頁），是此部分事實應堪認定。則被告未○○、壬○○、午○○於有期徒刑執行完畢後，5年內故意再犯本件有期
    徒刑以上之各罪，均成立累犯。而依其等前開累犯之情形及
    本案各罪之犯罪情節，尚無應量處最低法定刑、又無法適用
    刑法第59條在內減輕規定之情事，俱應依累犯規定加重其刑
    。再者，基於精簡裁判之要求，就前揭論以累犯部分，於判
    決主文均無庸為累犯之諭知，附此敘明（最高法院110年度
    台上大字第5660號裁定意旨參照）。
　⒉洗錢防制法第16條第2項規定：「犯前二條之罪，在偵查或審
    判中自白者，減輕其刑」，被告乙○○、未○○、壬○○就本案犯
    罪事實於本院審理時均坦承不諱，是其就所犯一般洗錢罪部
    分，均有上開減輕其刑規定之適用。又依前說明，其等就上
    述犯行，雖均係分別從一重論處三人以上共同詐欺取財罪，
    然就其所犯一般洗錢罪此想像競合輕罪得減刑部分，本院於
    依照刑法第57條量刑時，仍將併予審酌（最高法院108年度
    台上字第4405、4408號判決意旨參照）。
　㈨至臺灣橋頭地方檢察署110年度偵字第7477號移送併辦之犯罪
    事實，與本案被告午○○經起訴招募同案被告乙○○加入犯罪組
    織之犯罪事實，具有同一事實之關係；臺灣臺南地方檢察署
    110年度偵緝字第626號移送併辦之犯罪事實，與被告未○○經
    起訴參與附表編號11所示犯行，具有前述接續犯之一罪關係
    ；臺灣臺南地方檢察署110年度偵緝字第683號移送併辦之犯
    罪事實，與被告乙○○經起訴參與附表編號11所示犯行，亦具
    有前述接續犯之一罪關係，是以上均為起訴效力所及，本院
    依法應併為審理。
  ㈩科刑：
　⒈爰以行為人之責任為基礎，審酌我國近年來詐欺集團猖獗，
    除造成被害人受有財物損失，並嚴重影響社會安定秩序，被
    告乙○○、未○○、壬○○猶加入詐欺集團參與協力分工，對告訴
    人財產及社會秩序危害重大；而被告午○○招募他人加入前開
    詐欺集團此犯罪組織，亦對社會秩序造成危害；並慮及被告
    乙○○、未○○、壬○○於各次犯行所扮演之詐欺集團角色地位、
    參與程度及分工內容、附表各次犯行之領款金額，兼衡被告
    乙○○、未○○、壬○○均坦認全部犯行、被告午○○飾詞否認犯行
    之態度，暨其等前科素行（詳見卷附臺灣高等法院被告前案
    紀錄表；其中被告構成累犯部分不予重複評價）、被告乙○○
    自述高職畢業教育程度及家庭經濟狀況勉持、被告未○○自述
    國中畢業教育程度及家庭經濟狀況勉持、被告壬○○自述大學
    肄業教育程度及家庭經濟狀況勉持、被告午○○自述高職肄業
    教育程度及家庭經濟狀況勉持（見院卷第131、132頁）等一
    切情狀，就被告乙○○、未○○、壬○○分別量處如附表各編號之
    主文欄所示之刑，就被告午○○量處如主文所示之刑。
　⒉另刑法第51條數罪併罰定執行刑之立法方式，採限制加重原
    則，亦即非以累加方式定應執行刑，本院審酌被告乙○○、未
    ○○、壬○○本案各罪之犯罪時間之集中程度、犯罪手法及類型
    大致相同，並兼衡其等上開犯罪情狀後，認如以實質累加之
    方式定應執行刑，則處罰之刑度顯將超過其等行為之不法內
    涵而違反罪責原則，以及考量因生命有限，刑罰對其等造成
    之痛苦程度係隨刑度增加而生加乘效果，而非以等比方式增
    加，是以隨罪數增加遞減其刑罰之方式，當足以評價其等前
    開行為之不法性之法理（即多數犯罪責任遞減原則），依前
    述本案犯罪及分工等情節，分別定其等應執行刑如主文所示
    。
四、沒收部分：
　㈠犯罪所得，屬於犯罪行為人者，沒收之；前2項之沒收，於全
    部或一部不能沒收或不宜執行沒收時，追徵其價額；犯罪所
    得已實際合法發還被害人者，不予宣告沒收或追徵，刑法第
    38條之1第1項前段、第3項、第5項分別定有明文。又共同犯
    罪行為人之組織分工及不法所得未必相同，特別是集團性或
    重大經濟、貪污犯罪，彼此間犯罪所得分配懸殊，其分配較
    少甚或未受分配之人，如仍應就全部犯罪所得負連帶沒收之
    責，超過其個人所得之剝奪，無異代替其他犯罪參與者承擔
    刑罰，顯失公平。故共同犯罪，其所得之沒收，應就各人分
    得之數為之（最高法院104年度台上字第3935號判決意旨參
    照）。
  ㈡被告乙○○各可獲得附表編號1、3至14所提領每筆詐欺款項2%
    之報酬，業據其於警詢中供述明確（見警一卷第31頁）；被
    告未○○各可獲得附表編號3至14所提領每筆詐欺款項1%之報
    酬，業據其於本院審理中供述明確（見院卷第288頁）；被
    告壬○○各可獲得附表編號2至14所提領每筆詐欺款項1%之報
    酬，業據其於警詢中供述明確（見影警一卷第40頁），因卷
    內別無其確切極證據足認其等有朋分得較高之金額，本件爰
    以前述比例，計算其等前述各次犯罪之實際所得，並依刑法
    第38條之1第1項、第3項規定，宣告沒收之（被告乙○○應沒
    收犯罪所得金額，為附表編號1、3至14共提領80萬1481元之
    2%＝1萬6029元；被告未○○應沒收犯罪所得金額，為附表編號
    3至14共提領78萬1481元之1%＝7814元；被告壬○○應沒收犯罪
    所得金額，則為附表編號2至14共提領103萬9481元之1%＝1萬
    394元；以上就小數點部分均無條件捨去），並於全部或一
    部不能沒收或不宜執行沒收時，追徵其價額。
  ㈢另就附表編號2部分，參以被告未○○於警詢中供述：我於109
    年7月3日詢問被告壬○○當天可獲得之報酬，經告知因為乙○○
    涉及「黑吃黑」，故我要以當天的報酬賠償，所以當天我沒
    領到任何金錢等語（見警四卷第頁），此核與證人即被告壬○○於本院審理中所證述：未○○、乙○○做這個工作剛開始第一
    天，被告乙○○就有黑錢的部分，有點類似黑吃黑，所以詐欺
    集團說要把這條錢做工作補完等語大致相符（見院卷第269
    頁），足見被告未○○前揭所述應屬有據，是其就附表編號2
    所示犯行，既尚無實際從中獲取犯罪所得，爰不予宣告沒收
    或追徵其價額。
　㈣又被告乙○○、未○○經扣案手機各1支（下稱前揭手機；見警一卷第58頁、警二卷第30頁之扣押物品目錄表），均係經前開詐欺集團人員轉交、供其等與前開詐欺集團聯繫所用之工作機，業經其等於警詢時供述明確（見警一卷第29頁；警二卷第7頁），則前揭手機均僅係詐欺集團成員臨時提供之工作機，即難認已屬被告乙○○、未○○所有，且卷內亦無積極證足認被告乙○○、未○○得以任意處分前揭手機而與前開詐欺團有共同處分權，是前揭手機尚無庸各隨同於被告乙○○、未○○罪刑項下諭知沒收。至本件扣案其餘金融卡，經核與附表所示涉案帳戶無涉，並非供本件犯罪所用之物；而其餘扣案物亦查無積極證據證明係直接供本件犯罪所用、因犯罪所得或變得之物，亦均不予諭知沒收。
　㈤又被告午○○就其招募他人加入犯罪組織犯行，始終未陳稱有
    獲取犯罪所得，而同案被告壬○○則於本院審理中證述：我請
    午○○幫我介紹乙○○、未○○去提款，約定午○○可從詐欺集團上
    游「王子維」處，依比例獲取0.05%的水錢，類似介紹費，
    但因為乙○○有前述涉及「黑吃黑」的部分，詐欺集團有把錢
    扣回去，所以我不清楚午○○有無領到介紹費，我於警詢中所
    稱有給午○○介紹費1萬多元，是指我用乙○○、未○○所提領款
    項的0.05%去估算，但我不知道午○○有無實際拿到，又我印
    象中另有一次還在提款工作中，午○○缺錢很急，就先來找我
    拿介紹費，變成工作還在持續、尚未結算，我就先拿自己的
    錢給午○○，而匯款1000元至午○○女友的帳戶等語（見院卷第
    268、269、273、274頁），是其亦不確定被告午○○是否有實
    際獲得所謂介紹費之犯罪所得，至於其所稱匯款1000元部分
    ，既非當日車手提領詐欺款項依比例結算後之金額，而係其
    因被告午○○需款孔急，遂其先以自己之金錢匯款支應被告午
    ○○，亦難認被告午○○就此係獲得犯罪之所得，是綜合上情，
    爰認本案尚無充足事證足認被告午○○有實際獲取犯罪所得，
    故不予宣告沒收或追徵其價額。
五、不另為免訴部分
　㈠公訴意旨另以：被告乙○○、未○○、壬○○參與本案之犯行，尚
    涉犯組織犯罪防制條例第3條第1項後段之參與犯罪組織罪嫌
    等語。
　㈡按組織犯罪防制條例係藉由防制組織型態之犯罪活動為手段
    ，以達成維護社會秩序、保障人民權益之目的，乃於該條例
    第3條第1項前段與後段，分別對於「發起、主持、操縱、指
    揮」及「參與」犯罪組織者，依其情節不同而為處遇，行為
    人雖有其中一行為（如參與），不問其有否實施各該手段（
    如詐欺）之罪，均成立本罪。然在未經自首或有其他積極事
    實，足以證明其確已脫離或解散該組織之前，其違法行為，
    仍繼續存在，即為行為之繼續，而屬單純一罪，至行為終了
    時，仍論為一罪（最高法院107年度台上字第1066號判決意
    旨參照）。
　㈢查被告壬○○、未○○、乙○○於107年7月間加入三人以上所組成
    、以實施詐術為手段，具有持續性、牟利性及結構性之詐欺
    犯罪組織，分別擔任詐欺集團中提領款項、轉交款項及收取
    款項繳交上手之不同階層車手工作，並於109年7月17日許從
    事領取詐欺款項後繳回詐欺集團之行為，而涉犯組織犯罪條
    例第3條第1項之參與犯罪組織罪之犯罪事實，業經臺灣屏東
    地方法院刑事判決以109年度訴字第825號判刑確定（下稱前
    案），此有上開刑事判決及臺灣高等法院被告前案紀錄表附
    卷可參。則被告乙○○、未○○、壬○○於107年7月間加入之本案
    詐欺集團，與其等於前案所參與詐欺集團在時間相當，且成
    員與分工模式大致相當，應認其等係參與相同之犯罪組織無
    訛，復無相關證據證明其等於加入本案詐欺集團後曾有脫離
    該組織之情，是其等就本案與前案之參與犯罪組織犯行，依
    前說明，為行為之繼續而屬單純一罪關係，既經前案論罪判
    決確定，檢察官就其等參與同一犯罪組織而違反組織犯罪防
    制條例之犯行，向本院再行起訴，依刑事訴訟法第302條第1
    款規定，本應諭知免訴，惟倘認其等成立參與犯罪組織罪，
    因與其等於本案中各自所犯首次加重詐欺犯行，各具有想像
    競合犯之裁判上一罪關係，爰均不另為免訴之諭知。
據上論斷，應依刑事訴訟法第299條第1項前段，判決如主文。
本案經檢察官申○○提起公訴，檢察官陳靜宜、徐書翰移送併案，
檢察官甲○○到庭執行職務。
中　　華　　民　　國　　111 　年　　5 　　月　　31　　日
                  刑事第四庭    審判長法  官  王俊彥
                                      法  官  陳芷萱
                                      法  官  姚億燦
以上正本證明與原本無異。
如不服本判決應於收受判決後20日內向本院提出上訴書狀，並應
敘述具體理由。其未敘述上訴理由者，應於上訴期間屆滿後20日
內向本院補提理由書(均須按他造當事人之人數附繕本)「切勿逕
送上級法院」。
因疫情而遲誤不變期間，得向法院聲請回復原狀。
中　　華　　民　　國　　111 　年　　5 　　月　　31　　日
                                      書記官  莊昕睿
附錄本案所犯法條全文
刑法第339條之4
犯第 339 條詐欺罪而有下列情形之一者，處 1 年以上 7 年以
下有期徒刑，得併科 1 百萬元以下罰金：
一、冒用政府機關或公務員名義犯之。
二、三人以上共同犯之。
三、以廣播電視、電子通訊、網際網路或其他媒體等傳播工具，
    對公眾散布而犯之。
前項之未遂犯罰之。
組織犯罪防制條例第3條第1項
發起、主持、操縱或指揮犯罪組織者，處 3 年以上 10 年以下
有期徒刑，得併科新臺幣 1 億元以下罰金；參與者，處 6 月以
上 5 年以下有期徒刑，得併科新臺幣 1 千萬元以下罰金。但參
與情節輕微者，得減輕或免除其刑。
組織犯罪防制條例第4條
招募他人加入犯罪組織者，處 6 月以上 5 年以下有期徒刑，得
併科新臺幣 1 千萬元以下罰金。
成年人招募未滿十八歲之人加入犯罪組織者，依前項規定加重其
刑至二分之一。
以強暴、脅迫或其他非法之方法，使他人加入犯罪組織或妨害其
成員脫離者，處 1 年以上 7 年以下有期徒刑，得併科新臺幣 2
千萬元以下罰金。
前項之未遂犯罰之。
附表：
編 號 被害人 　　詐騙方式及結果 領款時間、地點、金額 　　　主文  1 告訴人庚○○ 機房成員假冒為貸款人員，聯絡庚○○佯稱「欲貸款要先匯款」等語，致庚○○陷於錯誤，依指示於109年7月2日15時51分許，匯款2萬元至000-00000000000帳戶內 乙○○於109年7月2日16時20分間，至高雄市○○區○○路00號萊爾富號便利商店，持左列帳戶提款卡，將左列2萬元提領一空 乙○○犯三人以上共同詐欺取財罪，處有期徒刑壹年壹月。  2 告訴人 寅○○  機房成員假冒購物網站員工，聯絡寅○○佯稱：「其因網路購物訂單輸入錯誤，造成訂單重覆，需依指示操作」等語，致寅○○陷於錯誤，依指示於109年7月3日16時21分至26分間，分別匯款10萬10元（扣除手續費匯入9萬9999元）、2萬9989元、2萬元至000-0000000000000帳戶內；於同日16時23分、16時28分，分別匯款9萬9999元、1萬元至000-00000000000000號帳戶內。 未○○陸續於109年7月3日16時53分間，至高雄市○○區○○○路000號全家便利商店光華店；於同日17時8分，至高雄市○○區○○路00號全家便利商店鳳山平等店；於同日17時17分，至高雄市○○區○○路○段00號全家便利商店鳳山聖王店；於同日17時28分，至鳳山區文衡路50號之統一便利商店鳳文店；於同日17時56分至18時03分間，至高雄市○○區○○路000號統一便利商店青文店，持左列各帳戶提款卡，提領共計25萬8000元 未○○犯三人以上共同詐欺取財罪，處有期徒刑壹年伍月。  壬○○犯三人以上共同詐欺取財罪，處有期徒刑壹年陸月。 3 告訴人 酉○○ 機房成員假冒購物網站員工，聯絡酉○○佯稱：「其因網路購物訂單輸入錯誤，造成訂單重覆，需依指示操作」等語，致酉○○陷於錯誤，依指示於109年7月4日20時9分匯款2萬9989元至000-00000000000000帳戶內；於同日20時23分、20時31分，分別匯款9983元、7970元至000-00000000000000帳戶內 乙○○陸續於109年7月4日20時17分，至高雄市○○區○○○路00號統一便利商店鳳南店；於109年7月4日20時40分，至高雄銀行草衙分行，持左列帳戶提款卡，將左列4萬7942元提領一空。 乙○○犯三人以上共同詐欺取財罪，處有期徒刑壹年壹月。  未○○犯三人以上共同詐欺取財罪，處有期徒刑壹年貳月。  壬○○犯三人以上共同詐欺取財罪，處有期徒刑壹年參月。 4 告訴人 丙○○   機房成員假冒購物網站員工，聯絡丙○○佯稱：「其因信用卡設定扣款錯誤，會重覆扣款，需依指示操作」等語，致丙○○陷於錯誤，依指示於109年7月4日21時10分許，匯款9990元至000-00000000000000帳戶內 乙○○於109年7月4日 21時15分，至高雄市○鎮區○○○路000號全家超商南衙店，持左列帳戶提款卡，將左列9990元提領一空。 乙○○犯三人以上共同詐欺取財罪，處有期徒刑壹年。  未○○犯三人以上共同詐欺取財罪，處有期徒刑壹年壹月。  壬○○犯三人以上共同詐欺取財罪，處有期徒刑壹年貳月。 5 告訴人辰○○ 機房成員假冒購物網站員工，聯絡辰○○並佯稱：「其因信用卡交易錯誤，需取消交易退刷費用，而依指示操作」等語，致辰○○陷於錯誤，依指示於109年7月4日16時51分許，匯款2萬9985元至000-0000000000000帳戶內 乙○○於109年7月4日16時54分間，在高雄市○○區○○路000號萊爾富便利商店，持左列帳戶提款卡，將左列2萬9985元提領一空。 乙○○犯三人以上共同詐欺取財罪，處有期徒刑壹年壹月。  未○○犯三人以上共同詐欺取財罪，處有期徒刑壹年貳月。  壬○○犯三人以上共同詐欺取財罪，處有期徒刑壹年參月。 6 告訴人丑○ 機房成員假冒購物網站員工，聯絡丑○佯稱：「其因工作人員輸入錯誤，需取消交易退刷費用，而依指示操作」等語，致丑○陷於錯誤，依指示於109年7月4日17時56許，匯款2萬9985元至000-0000000000000帳戶內 乙○○於109年7月4日18時3分、4分，在高雄市鳳山區鳳山郵局提款機，持左列帳戶提款卡，將左列2萬9985元提領一空。    乙○○犯三人以上共同詐欺取財罪，處有期徒刑壹年壹月。  未○○犯三人以上共同詐欺取財罪，處有期徒刑壹年貳月。  壬○○犯三人以上共同詐欺取財罪，處有期徒刑壹年參月。 7 告訴人戊○○ 機房成員假冒購物網站員工，聯絡戊○○佯稱：「因網路購物輸入錯誤，造成重複扣款，需依指示操作」等語，致戊○○陷於錯誤，依指示於109年7月4日18時40分、50分許，匯款3萬元、3萬元（扣除手續費，各匯入2萬9985元、2萬9985元）至000-0000000000000帳戶內 乙○○陸續於109年7月4日18時40分至19時0分間，至高雄市鳳山區郵局及鳳山區中山東路88號統一便利商店中東店，持左列帳戶提款卡，將左列5萬9970元提領一空。 乙○○犯三人以上共同詐欺取財罪，處有期徒刑壹年貳月。  未○○犯三人以上共同詐欺取財罪，處有期徒刑壹年參月。  壬○○犯三人以上共同詐欺取財罪，處有期徒刑壹年肆月。 8 告訴人 辛○○ 機房成員假冒購物網站員工，聯絡辛○○佯稱：「其因信用卡設定扣款錯誤，會重覆扣款，需依指示操作」等語，致辛○○陷於錯誤，依指示於109年7月4日16時58分及17時許，分別匯款4萬9985元、4萬9989元至000-000000000000帳戶內。 乙○○於7月4日17時許，在高雄市○○區○○路000號萊爾富便利商店，持左列帳戶提款卡，將左列9萬9974元提領一空。 乙○○犯三人以上共同詐欺取財罪，處有期徒刑壹年貳月。  未○○犯三人以上共同詐欺取財罪，處有期徒刑壹年參月。  壬○○犯三人以上共同詐欺取財罪，處有期徒刑壹年肆月。  9 告訴人丁○○ 機房成員假冒購物網站員工，聯絡丁○○佯稱：「因網路購物輸入錯誤造成重複下單，因要辦理退款，需依指示操作」等語，致丁○○陷於錯誤，依指示於109年7月5日16時15分，匯款4萬3127元至000-00000000000000帳戶內  乙○○於7月5日16時23分許，在高雄市○○區○○○路00號一甲郵局，持左列帳戶提款卡，提款共計4萬3000元。 乙○○犯三人以上共同詐欺取財罪，處有期徒刑壹年壹月。  未○○犯三人以上共同詐欺取財罪，處有期徒刑壹年貳月。  壬○○犯三人以上共同詐欺取財罪，處有期徒刑壹年參月。 10 告訴人 卯○○ 機房成員假冒購物網站員工，聯絡卯○○佯稱：「因電腦系統遭入侵，資料遭誤植，需依指示操作」等語，致卯○○陷於錯誤，依指示於109年7月9日17時40分及17時47分許，分別匯款3萬元、4萬3137元至000-000000000000帳戶內  乙○○於109年7月9日17時44分及51分許，在高雄市○○區○○路00號臺灣銀行鳳山分行，持左列帳戶提款卡，提款共計7萬3000元。 乙○○犯三人以上共同詐欺取財罪，處有期徒刑壹年貳月。  未○○犯三人以上共同詐欺取財罪，處有期徒刑壹年參月。  壬○○犯三人以上共同詐欺取財罪，處有期徒刑壹年肆月。 11 告訴人 癸○○ 機房成員假冒購物網站員工，聯絡癸○○佯稱：「因電腦系統遭入侵，資料遭誤植，需依指示操作」等語，致癸○○陷於錯誤，依指示於109年7月9日18時09分許，匯款3萬元至000-000000000000帳戶內；於109年7月10日18時26分、34分、39分、43分許，匯款2512元、2萬7123元、3萬元、3萬元至000-000000000號帳戶內 乙○○於同日18時13分許，在高雄市○○區○○路000號萊爾富便利商店機；於109年7月10日18時許，陸續在臺南市○區○○路00號小北百貨新東安店、臺南市○區○○路00號全聯福利中心後甲店，各持左列帳戶提款卡，將左列11萬9635元提領一空。 乙○○犯三人以上共同詐欺取財罪，處有期徒刑壹年參月。  未○○犯三人以上共同詐欺取財罪，處有期徒刑壹年肆月。  壬○○犯三人以上共同詐欺取財罪，處有期徒刑壹年伍月。 12 告訴人 巳○○   機房成員假冒購物網站員工，聯絡巳○○佯稱：「因多筆訂單重複，將擊致重覆扣款，需依指示操作」等語，致巳○○陷於錯誤，依指示於109年7月9日18時10分、43分許，匯款9萬9999元、2萬9988元至000-000000000000帳戶內 乙○○陸續於109年7月9日18時17分許，至高雄市○○區○○路000號統一便利商店超商博瑞門市；於同日18時48分許，至高雄市○○區○○○路000號便利商店，持左列帳戶提款卡，提領共計12萬7000元。 乙○○犯三人以上共同詐欺取財罪，處有期徒刑壹年參月。  未○○犯三人以上共同詐欺取財罪，處有期徒刑壹年肆月。  壬○○犯三人以上共同詐欺取財罪，處有期徒刑壹年伍月。 13 告訴人己○○ 機房成員假冒購物網站員工，聯絡己○○佯稱：「其因信用卡設定扣款錯誤，會重覆扣款，需依指示操作」等語，致許己○○陷於錯誤，依指示於109年7月9日19時1分及19時6許，匯款9萬9987元、2萬9980元至000-00000000000000帳戶內 乙○○陸續於同日19時18分許，至高雄市○○區○○○路0000號鳳山郵局；於同日19時25分至高雄市○○區○○○路000號全家便利商店埤頂店，持左列帳戶提款卡，提領共計14萬1000元。   乙○○犯三人以上共同詐欺取財罪，處有期徒刑壹年參月。  未○○犯三人以上共同詐欺取財罪，處有期徒刑壹年肆月。  壬○○犯三人以上共同詐欺取財罪，處有期徒刑壹年伍月。 14 告訴人子○○ 機房成員假冒商店員工，聯絡子○○佯稱：「因公司電腦出狀況，造成重複訂購，需依指示操作」等語，致許子○○陷於錯誤，依指示於109年7月9日19時03分及19時10分許，匯款3099元、8000元至000-00000000000000帳戶內   乙○○犯三人以上共同詐欺取財罪，處有期徒刑壹年。  未○○犯三人以上共同詐欺取財罪，處有期徒刑壹年壹月。  壬○○犯三人以上共同詐欺取財罪，處有期徒刑壹年貳月。